【裁判字號】    99,審訴,3211
【裁判日期】    991115
【裁判案由】    毒品危害防制條例
【裁判全文】
臺灣高雄地方法院刑事判決            99年度審訴字第3211號
公  訴  人  臺灣高雄地方法院檢察署檢察官
被      告  甲○○
上列被告因違反毒品危害防制條例案件，經檢察官提起公訴（99
年度毒偵字第4686號），被告於準備程序中就被訴事實為有罪之
陳述，經本院告知簡式審判程序之旨，並聽取被告與公訴人之意
見後，本院裁定進行簡式審判程序，判決如下：
    主  文
甲○○施用第一級毒品，累犯，處有期徒刑壹年；又施用第二級
毒品，累犯，處有期徒刑肆月。應執行有期徒刑壹年貳月。
    事  實
一、甲○○前因施用毒品案件，經臺灣高等法院高雄分院裁定送
    觀察、勒戒後，認有繼續施用毒品傾向，再經同法院裁定令
    入戒治處所施以強制戒治，嗣先後經停止戒治、撤銷停止戒
    治程序，於民國89年2 月14日執行完畢釋放，該案並經同院
    以87年度上易字第1549號判決判處免刑確定。又於上開強制
    戒治執行完畢釋放後5 年內，因施用毒品案件，經本院以92
    年度訴字第2570號判決判處有期徒刑10月，嗣經撤回上訴而
    確定，於94年3 月4 日縮刑期滿執行完畢。復因竊盜、施用
    毒品案件，經本院以96年度易字第3484號、97年度審訴字第
    1804號判決分別判處有期徒刑8 月、9 月確定，前開2 罪接
    續執行，於98年9 月24日縮刑期滿執行完畢。詎其猶不知悔
    改，仍未戒除毒癮，基於施用第一級毒品海洛因、第二級毒
    品甲基安非他命之犯意，於99年6 月19日23時許，在其位於
    高雄市○○區○○街566 號住處內，以針筒注射之方式，施
    用第一級毒品海洛因1 次；又於99年6 月22日16時5 分許為
    警採尿往前回溯96小時內之某時，在上開住處內，以將甲基
    安非他命置於玻璃球內，再以火燒烤方式，施用第二級毒品
    甲基安非他命1 次。嗣於99年6 月22日14時20分許，在高雄
    市○○區○○路及壽民路86巷口前，因行跡可疑為警盤檢攔
    查，復經其同意，採集其尿液送檢驗，結果呈嗎啡、可待因
    、安非他命及甲基安非他命之陽性反應。
二、案經高雄市政府警察局楠梓分局報請臺灣高雄地方法院檢察
    署檢察官偵查起訴。
    理  由
一、按被告甲○○所為係犯死刑、無期徒刑、最輕本刑為3 年以
    上有期徒刑以外之罪，其於準備程序中就被訴事實為有罪之
    陳述，經受命法官告知簡式審判程序之旨，並聽取公訴人、
    被告之意見後，本院合議庭認為適宜由受命法官獨任進行簡
    式審判程序，依刑事訴訟法第273 條之1 第1 項規定，裁定
    由受命法官獨任進行審判程序，合先敘明。
二、上揭事實，業據被告於本院審理時供承不諱，且被告於99年
    6 月22日14時20分許，因行跡可疑為警盤檢攔查，並採集尿
    液送檢驗之結果，呈現嗎啡及甲基安非他命陽性反應，此有
    尿液送驗編號與真實姓名對照表（編號：D99217）、高雄市
    立凱旋醫院99年7 月15日濫用藥物尿液檢驗報告（檢體編號
    ：D99217）各1 份在卷可稽，是被告之任意性自白核與事實
    相符，洵堪採為論罪科刑之依據。本案事證明確，被告上開
    施用第一級及第二級毒品之犯行，堪以認定。
三、按毒品危害防制條例前於92年7 月9 日修正公布，自93年1
    月9 日施行，觀之該條例第20條、第23條之立法理由，修正
    後毒品危害防制條例就施用毒品者，只於「初犯」及「5 年
    後再犯」二種情形，有其追訴條件之限制，即須於初犯經觀
    察、勒戒或強制戒治釋放後，5 年內均無施用毒品之行為，
    始能認其前所實施之觀察、勒戒或強制戒治已足遮斷毒癮，
    而得於5 年後再犯時，再予適用初犯之規定，重行觀察、勒
    戒等程式。倘5 年內已經再犯，被依法追訴處罰，縱其第3
    次（或第3 次以上）施用毒品之時間在初犯釋放5 年以後，
    即與「5 年後再犯」之情形有別，且因已於「5 年內再犯」
    ，顯見其再犯率甚高，原實施觀察、勒戒或強制戒治，已無
    法收其實效，而無5 年戒斷期之存在，自無再經觀察、勒戒
    及強制戒治之必要，應得逕行追訴處罰（最高法院95年台上
    字第1071號判決參照）。本件被告前因施用毒品案件，經臺
    灣高等法院高雄分院裁定送觀察、勒戒後，認有繼續施用毒
    品傾向，再經同法院裁定令入戒治處所施以強制戒治，嗣先
    後經停止戒治、撤銷停止戒治程序，於89年2 月14日執行完
    畢釋放，該案並經同院以87年度上易字第1549號判決判處免
    刑確定。又於上開強制戒治執行完畢釋放後5 年內，因施用
    毒品案件，經本院以92年度訴字第2570號判決判處有期徒刑
    10月，嗣經撤回上訴而確定等節，有臺灣高雄地方法院檢察
    署刑案資料查註紀錄表、全國施用毒品案件紀錄表及臺灣高
    等法院被告前案紀錄表各1 份在卷可參，是被告於強制戒治
    執行完畢釋放後，5 年內再犯上開施用毒品罪，並經判決處
    刑，則其再度犯本件施用毒品犯行，雖距前述強制戒治執行
    完畢釋放後已逾5 年，揆諸前開說明，仍應依法論科。
四、按海洛因及甲基安非他命為毒品危害防制條例第2 條第2 項
    第1 款、第2 款所規定之第一級及第二級毒品，故核被告所
    為，係犯毒品危害防制條例第10條第1 項之施用第一級毒品
    海洛因罪及同條第2 項之施用第二級毒品甲基安非他命罪。
    其施用第一級毒品海洛因與第二級毒品甲基安非他命前分別
    持有海洛因、甲基安非他命之低度行為，應為施用之高度行
    為所吸收，均不另論罪。又被告所犯施用第一級毒品海洛因
    及第二級毒品甲基安非他命之犯行，犯意各別，行為互殊，
    應予分論併罰。再被告有如事實欄所載之科刑、執行紀錄，
    有臺灣高雄地方法院檢察署刑案資料查註紀錄表、臺灣高等
    法院被告前案紀錄表各1 份在卷可憑，其於刑之執行完畢後
    ，5 年內再犯本件有期徒刑以上之罪，為累犯，應依刑法第
    47條第1 項規定，加重其刑。本院審酌被告經觀察、勒戒與
    強制戒治並處刑後，仍不知悔改，不思戒絕其毒癮而再次違
    犯本件施用毒品罪，顯然缺乏戒絕毒品之決心，有再入監矯
    治之必要，惟念其於犯罪後坦承犯行及所犯為自戕行為等一
    切情狀，分別量處如主文所示之刑，並定其應執行刑，以資
    懲儆。
據上論斷，應依刑事訴訟法第273 條之1 、第284 條之1 、第29
9 條第1 項前段，毒品危害防制條例第10條第1 項、第2 項，刑
法第11條前段、第47條第1 項、第51條第5 款，判決如主文。
本案經檢察官李英霆到庭執行職務。
中    華    民    國    99    年    11    月    15    日
                  刑事第十庭  法  官  楊珮瑛
以上正本證明與原本無異。
如不服本判決應於收受送達後10日內向本院提出上訴書狀，並應
敘述具體理由；如未敘述上訴理由者，應於上訴期間屆滿後20日
內向本院補提理由書（均須按他造當事人之人數附繕本）「切勿
逕送上級法院」。
中    華    民    國    99    年    11    月    16    日
                               書記官 陳莉庭
附錄本件論罪科刑法條全文
毒品危害防制條例第10條
施用第一級毒品者，處 6 月以上 5 年以下有期徒刑。
施用第二級毒品者，處 3 年以下有期徒刑。

司法院資訊處製作；財團法人民間司法改革基金會備份。
